



## **EDUCACIÓN**

#### Escuela Nro 13 ""Don Manuel Belgrano" Bachiller en Ciencias Sociales

### Cursos destacados: Software Tester QA - Educacion IT

- •Evaluar la calidad del proceso y del producto desarrollado.
- •Planificar y ejecutar pruebas de Software.
- •Reportar defectos y realizar su seguimiento.
- •Aplicar diferentes estrategias de pruebas.
- •Definir estrategias y herramientas de automatización.
- •Caja negra, blanca y gris
- •Seguimiento de errores.

Programacion orientada a objetos, ingeniería de software, base de datos, redes y comunicaciones.

Habilidades técnicas.

#### Base de datos IT

Conceptos básicos SQL, DDL y DML

# Metodologias agiles

- Con estos principales, estructura, roles y responsabilidades.
- Metodología Scrum, Kanban
- •Estimaciones, capacidad y velocidad de equipos.
- Seguimientos por Jira, Signe

#### Herramienta de prueba:

Selenium, JUnit, TestNG, postman.

Gestion de defectos: Jira, Bugzilla.

Lenguaje de Programación: Java, pynthon.

Metodologia: agile, scrum.

Sistema operáticos: Windows, linux



#### CONTACTO

• Celular: 011 3367 6283

• Correo: lourdesdenissevera@gmail.com

Dirección: Las Heras, Villa Ballester Cp
1653 Buenos Aires Argentina



#### **TESTER QA**



# ACERCA DE MÍ

Soy Tester QA con más de 2 años de experiencia en el análisis y aseguramiento de la calidad de software. Experto en la creación y ejecución de planes de prueba.

Tengo fuertes habilidades de comunicación y un enfoque meticuloso para identificar y resolver problemas que garantizan la entrega de productos de alta calidad



## **EXPERIENCIA LABORAL**

#### **Tester QA SSR**

Empresa Wenance (Buenos Aires Argentina) Tester QA SSR Enero 2024 - actualidad Tester QA JR Marzo 2021- Diciembre 2023

- Colabore con equipos de desarrollo y producto para definir y mejorar los requerimientos de testero y asegurar la integridad del software
- Diseñe y ejecute pruebas manuales para aplicaciones web y móviles.
- •Reporte y gestione los defectos encontrados utilizando Signe asegurando su seguimiento y resolución oportuna.

Realice pruebas de regresión y de humo para calidad las correcciones y nuevas funcionalidades.

#### Vendedora

# Empresa "Espacio Vah" Enero 2015 - Diciembre 2021

Jornada completa - Tienda de diseño para el hogar

Cobranzas, pedidos, atención al cliente, y proveedores